【裁判字號】    98,易,740
【裁判日期】    980831
【裁判案由】    竊盜等
【裁判全文】
臺灣桃園地方法院刑事判決               98年度易字第740號
公  訴  人  臺灣桃園地方法院檢察署檢察官
被      告  丁○○
            甲○○
                    （現在臺灣宜蘭監獄執行中）
            戊○○
上  一  人
選任辯護人  黃重鋼 律師
            林詠嵐 律師
被      告  丙○○
選任辯護人  羅美鈴 律師
被      告  庚○○
            己○○
                    （現在臺灣臺北監獄執行中）
            乙○○
上列被告因犯竊盜等案件，經檢察官提起公訴（98年度偵字第14
923 號、98年度偵字第12399 號、98年度偵字第12959 號），因
被告等就被訴事實為有罪之陳述，經詢問檢察官、被告及辯護人
意見後，合議庭乃裁定改依簡式審判程序判決如下：
    主  文
丁○○結夥三人以上、攜帶兇器、毀越門扇、於夜間侵入住宅竊
盜，累犯，處有期徒刑壹年貳月。扣案之鐵撬貳支及未扣案之螺
絲起子壹支、乙炔貳瓶、砂輪機壹台，均沒收。
甲○○結夥三人以上、攜帶兇器、毀越門扇、於夜間侵入住宅竊
盜，累犯，處有期徒刑壹年貳月。扣案之鐵撬貳支及未扣案之螺
絲起子壹支、乙炔貳瓶、砂輪機壹台，均沒收。
戊○○結夥三人以上、攜帶兇器、毀越門扇、於夜間侵入住宅竊
盜，處有期徒刑陸月，如易科罰金，以新臺幣壹仟元折算壹日。
扣案之鐵撬貳支及未扣案之螺絲起子壹支、乙炔貳瓶、砂輪機壹
台，均沒收。
丙○○結夥三人以上、攜帶兇器、毀越門扇、於夜間侵入住宅竊
盜，處有期徒刑陸月，如易科罰金，以新臺幣壹仟元則算壹日。
扣案之鐵撬貳支及未扣案之螺絲起子壹支、乙炔貳瓶、砂輪機壹
台，均沒收。
庚○○結夥三人以上、攜帶兇器、毀越門扇、於夜間侵入住宅竊
盜，累犯，處有期徒刑拾月。扣案之鐵撬貳支及未扣案之螺絲起
子壹支、乙炔貳瓶、砂輪機壹台，均沒收。
己○○結夥三人以上、攜帶兇器、毀越門扇、於夜間侵入住宅竊
盜，累犯，處有期徒刑玖月。扣案之鐵撬貳支及未扣案之螺絲起
子壹支、乙炔貳瓶、砂輪機壹台，均沒收。
乙○○收受贓物，累犯，處有期徒刑肆月，如易科罰金，以新臺
幣壹仟元折算壹日。
    事  實
一、丁○○前於民國94年間因違反毒品危害防制條例等案件，經
    臺灣臺北地方法院於95年2 月3 日以94年度訴字第1734號判
    處有期徒刑10月、4 月，並定應執行刑為有期徒刑1 年確定
    ，復於95年間因違反毒品危害防制條例案件，經臺灣臺北地
    方法院於95年11月20日以95年度訴字第1487號判處有期徒刑
    1 年確定；上開罪刑再經臺灣臺北地方法院以96年度聲減字
    第1449號裁定各減為有期徒刑5 月、2 月及6 月，並定前二
    罪之應執行刑為有期徒刑6 月確定。其於95年8 月11日接續
    執行上開有期徒刑，於96年12月5 日因縮短刑期假釋出監並
    付保護管束，其保護管束迄於96年12月26日因屆滿而未經撤
    銷假釋，該未執行之刑以已執行完畢論；甲○○前於83年間
    因違反肅清煙毒條例案件，經本院以83年度訴字第742 號判
    決有期徒刑3 年6 月確定，於87年8 月7 日縮短刑期假釋出
    監，於90年間又因違反槍砲彈藥刀械管制條例案件，再經本
    院以88年度訴字第1264號判處有期徒刑2 年、併科罰金新臺
    幣4 萬元，嗣經臺灣高等法院以90年度上訴字第1309號判決
    撤銷原審判決，判處有期徒刑1 年2 月、併科罰金新臺幣4
    萬元確定，上開假釋並經撤銷後接續執行（期間92年5 月28
    日至94年1 月1 日另執行流氓感訓後再執行殘刑），甫於94
    年3 月8 日因縮短刑期執行完畢；庚○○前於94年間因竊盜
    案件，經臺灣板橋地方法院於94年12月15日以94年度易緝字
    第160 號判處有期徒刑10月確定，嗣經臺灣板橋地方法院以
    96年度聲減字第2220 號 裁定減為有期徒刑5 月確定，其於
    95年6 月16日入監執行，又因其於94年間因施用毒品案件，
    經臺灣臺北地方法院95年度毒聲字第20號裁定送勒戒處所觀
    察、勒戒並借提執行後，因認有繼續施用毒品之傾向，再經
    以95年度毒聲字第643 號裁定令入戒治處所施以強制戒治，
    而於96年7 月23日停止強制戒治出所而返還原監執行上開徒
    刑，甫於96年11月14日執行完畢而出監；己○○前於97年間
    因違反毒品危害防制條例案件，經臺灣臺北地方法院於97年
    7 月21日以97年度簡字第2616號判處有期徒刑3 月確定，其
    於97年10月7 日入監執行，甫於98年1 月6 日執行完畢而出
    監；乙○○前於94年因竊盜案件，經臺灣板橋地方法院於95
    年6 月29日以95年度簡上字第7號 判處有期徒刑2 年確定，
    復於94年間因贓物罪等案件，分別經臺灣板橋地方法院於95
    年4 月7 日、95年8 月21日各以95 年 度簡字第71號、95年
    度簡字第4322號分別判處有期徒刑3 月、4 月確定，並經臺
    灣板橋地方法院以96年度聲減字第38 08 號裁定減刑並定其
    應執行刑為有期徒刑2 年2 月15日確定在案，其於96年4 月
    15日入監執行，於98年1 月10日因縮短刑期假釋出監並付保
    護管束，其保護管束迄於98年3 月28日因屆滿而未經撤銷假
    釋，該未執行之刑以已執行完畢論。詎丁○○、甲○○、庚○○、己○○及乙○○均不知警惕，緣楊慧明（所涉部分另
    由臺灣桃園地方法院檢察署檢察官偵查中）於97年底，由不
    明管道獲悉辛○○位於桃園縣蘆竹鄉○○路86號及88號3 樓
    住處（該住處為86號、88號兩門號雙拼為一之住宅）內置有
    價值不菲之財物及保險箱內置有鉅款，即與戊○○謀議召集
    熟識之慣竊，計畫利用辛○○出國期間入宅行竊，隨後戊○○乃於97年4 月下旬將上開資訊告知丙○○覓人行竊，丙○○乃將此訊息告知其女婿丁○○，要丁○○找同夥及工具一
    同前往行竊。後於98年5 月6 日某時，楊慧明帶同戊○○前
    往位於上該社區住處旁，並告知辛○○住宅位置及進出之路
    徑，並交給戊○○1 只複製過之門禁感應卡，嗣後楊慧明於
    98年5 月10日某時再以電話告知戊○○該人已出國，可以動
    手行竊。隨後丁○○、甲○○、丙○○、戊○○、庚○○及
    己○○等人乃共同意圖為自己不法之所有，基於竊盜之犯意
    聯絡，以附表所示之共犯組合方式，於附表所示之時間，以
    附表所示之方式，侵入附表所示之地點，竊取如附表所示被
    害人之財物，得手後逃逸。另乙○○明知甲○○於98年5 月
    13日中午12時許，在臺北縣板橋市○○街107 之3 號4 樓所
    交付之辛○○身分證1 張、臺灣土地銀行南崁分行支票19張
    、臺灣土地銀行大安分行存摺1 本、第一銀行麗山分行存摺
    1 本、臺新銀行大直分行存摺2 本及辛○○印章2 顆係來源
    不明，可疑為他人失竊之贓物（該物屬辛○○所有，於如附
    表編號3 所示時地遭竊），竟基於收受贓物之犯意，予以收
    受，並於98年5 月13日下午3 時2 分許，前往桃園縣蘆竹鄉
    ○○路之臺灣土地銀行，欲提領收受上該辛○○之臺灣土地
    銀行支票，但因印章不符而不能兌現而未得逞（所涉偽造有
    價證券及詐欺取財未遂部分，均未經起訴）。嗣於98年6 月
    8 日下午4 時許，為警持拘票，在臺北市○○區○○路239
    巷口前拘提丁○○；於98年6 月9 日晚上8 時30分許，在臺
    北市○○區○○街55巷28號1 樓前拘提庚○○；於98年6 月
    15日晚上6 時許，在臺北市中山區○○○路123 號之臺北戀
    汽車旅館618 號房內拘提丙○○；於98年6 月19日下午3 時
    45分許，在桃園國際機場第一航廈內拘提戊○○到案。另分
    別在丁○○使用之車牌號碼4962-TN 號自用小客車內及住處
    內扣得新臺幣12萬元（仟元鈔共120 張）、開鎖工具5 支、
    自製鑽頭1 組、都彭打火機1 個、帽子1 頂及翡翠1 顆等物
    ；在庚○○臺北市○○區○○街55巷28號1 樓住處扣得茶壺
    7 支、金屬製煙斗5 支、象牙製煙斗1 支、礦石3 塊、達摩
    木雕1 尊及玉器1 只等物；在己○○臺北縣中和市○○路12
    4 巷23號住處扣得神像木雕2 尊等物。另外，乙○○則於98
    年6 月5 日下午2 時30分許，為警在臺北縣三重市○○○路
    與正義北路口前拘捕，並扣得上開辛○○所失竊之身分證1
    張、臺灣土地銀行南崁分行支票19張、臺灣土地銀行大安分
    行存摺1 本、第一銀行麗山分行存摺1 本、臺新銀行大直分
    行存摺2 本及印章2 顆等贓物，始悉上情。
二、案經辛○○訴由桃園縣政府警察局蘆竹分局報請臺灣桃園地
    方法院檢察署檢察官偵查起訴。
    理  由
壹、程序方面
    本案被告丁○○、甲○○、戊○○、丙○○、庚○○、己○○及乙○○所犯均為死刑、無期徒刑、最輕本刑為3 年以上
    有期徒刑以外之罪，其等於準備程序進行中，就被訴事實為
    有罪之陳述，經本院告知簡式審判程序之旨，並聽取公訴人
    、被告等及辯護人之意見後，本院合議庭裁定由受命法官獨
    任進行簡式審判程序，合先敘明。
貳、事實認定方面
    訊之被告丁○○、甲○○、戊○○、丙○○、庚○○、己○○及乙○○對於上揭事實均坦承不諱，核與證人即告訴人辛○○、證人即同案被告丁○○、甲○○、戊○○、丙○○、
    庚○○、己○○及乙○○之證述相符，另有卷附照片及被害
    人辛○○上開住處社區大樓錄影監視翻拍畫面、桃園縣政府
    警察局蘆竹分局初步現場勘察報告、現場勘察紀錄表、內政
    部警政署刑事警察局鑑驗書及通聯調閱查詢單等各1 份，並
    有扣案之贓款新臺幣12萬元、開鎖工具5 支、自製鑽頭1 組
    、都彭打火機1 個、帽子1 頂、翡翠1 顆、茶壺7 支、金屬
    製煙斗5 支、象牙製煙斗1 支、礦石3 塊、達摩木雕1 尊、
    玉器1 只、神像木雕2 尊、告訴人辛○○身分證1 張、臺灣
    土地銀行南崁分行支票19張、臺灣土地銀行大安分行存摺1
    本、第一銀行麗山分行存摺1 本、臺新銀行大直分行存摺2
    本及告訴人辛○○印章2 顆等物，可資佐證，足認被告丁○○、甲○○、戊○○、丙○○、庚○○、己○○及乙○○之
    自白與事實相符，本件事證明確，被告等上揭犯行均堪認定
    ，應依法論科。
、論罪科刑方面
    按刑法第321 條第1 項第3 款之攜帶兇器竊盜罪，係以行為
    人攜帶兇器竊盜為其加重條件，此所謂兇器，其種類並無限
    制，凡客觀上足對人之生命、身體、安全構成威脅，具有危
    險性之兇器均屬之，且祇須行竊時攜帶此種具有危險性之兇
    器為已足，並不以攜帶之初有行兇之意圖為必要（最高法院
    79年台上字第5253號判例參照）。查未扣案螺絲起子1 支及
    扣案之鐵撬2 支，為金屬材質，質地堅硬，鐵撬2 支長度分
    別為3 尺及2 尺半（各見臺灣桃園地方法院98年度偵字第12
    399 號偵查卷宗卷三第10頁、卷二第74頁、第19頁），均係
    共犯丁○○持以鑽挖開告訴人辛○○上址住處大門之鎖頭，
    業據被告丁○○供述在卷（見本院審理卷第167 頁背面）；
    另未扣案之乙炔2 瓶（金屬瓶裝，質地堅硬，長各約35公分
    、寬各約直徑10公分）及砂輪機1 台等，乃足以燃燒、破壞
    告訴人辛○○所有置於上開住處之保險箱，亦據被告丁○○
    、甲○○及庚○○等供承在卷（見本院審理卷第194 頁、第
    197 頁背面頁），顯見共犯丁○○、庚○○所持之螺絲起子
    1 支、鐵撬2 支、乙炔2 瓶及砂輪機1 台等物，客觀上皆足
    對人之生命、身體、安全構成威脅，均係具有危險性之兇器
    無疑。再按附加於鐵門上之「掛鎖」，抑係鑲在鐵門上之鎖
    ，如係前者，其鎖固屬安全設備；若係後者，該鎖即構成門
    之一部，加以毀壞，則應認係毀壞門扇（最高法院85年度台
    上字第5433號判決意指參照）。查共犯丁○○係持前開螺絲
    起子1 支及鐵撬2 支等物，破壞告訴人辛○○上開住處鑲在
    鐵門上之鎖，致令該鎖之功能盡失後，被告等人接而進入告
    訴人辛○○上開住處等情，業經被告丁○○坦認在卷（見本
    院審理卷第167 頁），並有現場照片為證（見臺灣桃園地方
    法院98年度偵字第14923 號偵查卷宗卷一第167 頁），可認
    被告等人所為自屬毀越門扇無疑。另刑法上所謂結夥3 人以
    上係指有共同犯罪之故意，結為一夥而言，把風行為，在排
    除犯罪障礙，助成犯罪之實現，在合同意思範圍內分擔犯罪
    行為之一部，故亦係共同正犯而應計入結夥之內，最高法院
    72年度台上字第3201號判決意旨亦可資參照。又98年5 月11
    日、5 月12日臺灣桃園地區之日出及日末時間分別為上午5
    時13分、晚間6 時30分；上午5 時13分、晚間6 時31分，此
    有交通部中央氣象局中華民國98年日出日沒時刻表1 紙附卷
    可佐（見本院審理卷第179 頁），足徵被告丁○○、甲○○
    、丙○○、戊○○及庚○○於附表編號1 、2 所示之犯罪時
    間應屬夜間無訛。是核被告丁○○、甲○○、丙○○、戊○○、庚○○、己○○所為，均係犯刑法第321 條第1 項第4
    款、第3 款、第2 款、第1 款之結夥三人以上、攜帶兇器、
    踰越門扇、於夜間侵入住宅竊盜罪；被告乙○○所為，係犯
    刑法第349 條第1 項之收受贓物罪。被告丁○○、甲○○、
    丙○○、戊○○、庚○○及己○○等人，先後於如附表編號
    1 至5 所示5 次加重竊盜犯行，於98年5 月11日下午2 時許
    至98年5 月13日下午6 時許，均在同一地點即告訴人辛○○
    之上開住處所為，堪認其等係於密切接近之時地實施，且均
    侵害告訴人辛○○之同一財產法益，各行為之獨立性極為薄
    弱，依一般社會健全觀念，在時間差距上，難以強行分開，
    在刑法評價上，以視為數個舉動之接續施行，合為包括之一
    行為予以評價，較為合理，應各成立接續犯（最高法院86年
    台上字第3295號判例意旨參照），公訴意旨認被告丁○○、
    甲○○、丙○○、戊○○、庚○○等人所涉上開犯行，應予
    分論併罰，尚有未合。又被告丁○○、甲○○及庚○○如附
    表編號2 所示部分，因該被告等人無法打開告訴人辛○○之
    保險箱而致該次之加重竊盜犯行未能完成，雖僅止於未遂，
    惟被告丁○○、甲○○及庚○○同一之加重竊盜部分則已既
    遂，屬接續犯而為實質上一罪，自無從分割各別論擬，因之
    ，均應論以情節較重之加重竊盜罪既遂一罪。被告丁○○、
    甲○○、丙○○、戊○○、庚○○及己○○間，均有犯意聯
    絡及行為分擔，均為共同正犯。另被告丙○○及戊○○雖未
    參與附表編號2 、4 、5 部分犯行；被告庚○○雖未參與附
    表編號1 、3 、4 部分犯行；被告己○○雖未參與附表編號
    1 、2 、3 、4 部分犯行，然附表編號1 至5 次加重竊盜犯
    行應論以接續犯之實質上一罪關係，已如上述，則共同被告
    被告丙○○、戊○○、庚○○及己○○已參與犯罪事實之一
    部，均應與其他共同被告就全部之犯罪事實負責，而論以同
    一罪名，附此說明。再被告丁○○、甲○○、庚○○、己○○及乙○○等人，有如事實欄所示之犯罪科刑與執行紀錄，
    此有臺灣高等法院被告前案紀錄表1 份在卷足參，其等均於
    有期徒刑執行完畢後，5 年以內故意犯本件有期徒刑以上之
    本罪，均為累犯，均應依刑法第47條第1 項規定加重其刑。
    爰審酌被告丁○○、甲○○、丙○○、戊○○、庚○○、己○○及乙○○均值壯年，社會歷練均已豐富，其等竟不思以
    正常管道賺取財物，而以此竊盜、收受贓物行徑為之，其等
    素行不端，被告丁○○、庚○○、己○○、乙○○復有多次
    竊盜犯行，品行欠佳，被告人於犯後已坦承犯行，已見悔意
    ，並兼衡本件被告等人竊得之物價值不低，及其等犯罪之動
    機、目的、生活狀況、智識程度等一切情狀，認公訴人求處
    被告丁○○應執行有期徒刑4 年、被告甲○○應執行有期徒
    刑4 年、被告丙○○應執行有期徒刑2 年6 月、被告戊○○
    應執行有期徒刑2 年6 月、被告庚○○應執行有期徒刑2 年
    6 月、被告己○○應執行有期徒刑1 年6 月、被告乙○○有
    期徒刑1 年，稍屬過重，爰各量處如主文所示之刑，並就被
    告丙○○、戊○○及乙○○部分諭知易科罰金折算標準。扣
    案之鐵撬2 支及未扣案之螺絲起子1 支、乙炔2 瓶及砂輪機
    1 台，分別屬同案被告丁○○、庚○○所有，並為共犯等用
    以犯本件加重竊盜案件所用之物，螺絲起子1 支、乙炔2 瓶
    及砂輪機1 台，雖未扣案，但並無事證認已滅失，均應與扣
    案之鐵撬2 支一併依刑法第38條第1 項第2 款規定，宣告沒
    收之。另扣案之開鎖工具5 支、自製鑽頭1 組、門號分別為
    0000000000、0000000000、0000000000號行動電話3 支（各
    含SIM 卡1 枚）雖屬同案被告丁○○所有，然被非被告等用
    以犯本件竊盜案件所用之物，亦非屬違禁物；扣案之新臺幣
    12萬元（仟元鈔共120 張）、都彭打火機1 個、帽子1 頂、
    翡翠1 顆、茶壺7 支、金屬製煙斗5 支、象牙製煙斗1 支、
    礦石3 塊、達摩木雕1 尊、玉器1 只、神像木雕2 尊、被害
    人辛○○身分證1 張、臺灣土地銀行南崁分行支票19張、臺
    灣土地銀行大安分行存摺1 本、第一銀行麗山分行存摺1 本
    、臺新銀行大直分行存摺2 本及被害人辛○○之印章2 顆屬
    被害人辛○○所有，業經被害人辛○○領回，亦非屬違禁物
    ，爰不另為沒收宣告之諭知，附此敘明。
據上論斷，應依刑事訴訟法第273 條之1 第1 項、第299 條第1
項前段，刑法第28條、第321 條第1 項第1 款、第2 款、第3 款
、第4 款、第349 條第1 項、第47條第1 項、第41條第1 係前段
、第38條第1 項第2 款，刑法施行法第1 條之1 第1 項、第2 項
前段，判決如主文。
本案經檢察官翁偉玲到庭執行職務。
中    華    民    國    98    年    8     月    31    日
                  刑事第七庭  法  官   蔡羽玄
以上正本證明與原本無異。
如不服本判決，應於送達後10日內向本院提出上訴狀（應附繕本
），其未敘述上訴理由者，應於上訴期間屆滿後20日內，補提理
由書狀於本院，上訴於臺灣高等法院。
                              書記官   陳玉芳
中    華    民    國    98    年    8     月    31    日
附表：
┌──┬───┬────┬──────┬──────┬───┬────────┬──────────┐
│編號│ 共犯 │  時間  │    地點    │   手段     │被害人│   竊得物品     │    分工方式        │
│    │      │        │            │            │      │                │                    │
├──┼───┼────┼──────┼──────┼───┼────────┼──────────┤
│ 1  │丁○○│98年5 月│桃園縣蘆竹鄉│以螺絲起子1 │辛○○│洋酒、香菸、茶葉│丙○○及戊○○在社區│
│    │甲○○│11日下午│五福路86號及│支及鐵撬2支 │      │等物品          │外公園內把風等待，並│
│    │丙○○│2 時許至│88號3樓     │毀越鐵門（毀│      │                │由丙○○隨時以手機與│
│    │戊○○│晚上8 時│            │損部分，未據│      │                │丁○○聯繫，後來4人 │
│    │      │許      │            │告訴）後進入│      │                │將贓物搬上車後逃逸。│
│    │      │        │            │行竊        │      │                │                    │
├──┼───┼────┼──────┼──────┼───┼────────┼──────────┤
│ 2  │丁○○│98年5 月│同上        │利用上開鐵門│辛○○│                │丁○○、甲○○及鄭志│
│    │甲○○│12日凌晨│            │已遭毀壞之情│      │                │勇3人企圖燒開保險箱 │
│    │庚○○│2時 至4 │            │狀進入行竊，│      │                │，但燒了1個小時仍未 │
│    │      │時30分許│            │並攜帶乙炔。│      │                │打開而離去。        │
├──┼───┼────┼──────┼──────┼───┼────────┼──────────┤
│ 3  │丁○○│98年5 月│同上        │利用上開鐵門│辛○○│人民幣2 萬元、茶│丙○○及戊○○在社區│
│    │甲○○│12日上午│            │已遭毀壞之情│      │葉20幾包、白金煙│外公園內把風等待，並│
│    │丙○○│9時50 分│            │狀，攜帶砂輪│      │斗、番刀、港幣  │由丙○○隨時以手機與│
│    │戊○○│許至中午│            │機1 台進入行│      │3000 元 、身分證│丁○○聯繫，後來4人 │
│    │      │12 時 許│            │竊。並以98年│      │、土地銀行支票19│將左列贓物搬上車後逃│
│    │      │        │            │5 月11日晚間│      │張、土地銀行存摺│逸。另丁○○與甲○○│
│    │      │        │            │留置於現場之│      │1 本、第一銀行存│雖以左列方式打開保險│
│    │      │        │            │鐵撬2 支及攜│      │摺1 本、台新銀行│箱並發現保險箱內有現│
│    │      │        │            │帶之砂輪機打│      │存摺2 本、印章2 │有現金新臺幣280 萬元│
│    │      │        │            │開保險箱（毀│      │顆等物          │，惟因丁○○與甲○○│
│    │      │        │            │損部分，未據│      │                │商議共同獨吞該新臺  │
│    │      │        │            │告訴）。    │      │                │幣280 萬元，丁○○與│
│    │      │        │            │            │      │                │甲○○即商議先將保險│
│    │      │        │            │            │      │                │箱內之現金共新臺幣  │
│    │      │        │            │            │      │                │280 萬元及翡翠戒指1 │
│    │      │        │            │            │      │                │只（68克拉）留置於保│
│    │      │        │            │            │      │                │險箱內，嗣後再返回現│
│    │      │        │            │            │      │                │場取出共同獨吞。    │
│    │      │        │            │            │      │                │                    │
├──┼───┼────┼──────┼──────┼───┼────────┼──────────┤
│ 4  │丁○○│98年5 月│同上        │利用上開鐵門│辛○○│保險箱內之現金共│丁○○與甲○○返回現│
│    │甲○○│12日下午│            │已遭毀壞之情│      │新臺幣280 萬元及│場將上午以發現之現金│
│    │      │1時 許至│            │狀進入行竊。│      │翡翠戒指1 只（68│新臺幣280 萬元及翡翠│
│    │      │2時 許  │            │            │      │克拉）          │戒指1 只取出，由陳佑│
│    │      │        │            │            │      │                │在分得新臺幣140 萬元│
│    │      │        │            │            │      │                │及翡翠戒指1 只，吳佳│
│    │      │        │            │            │      │                │澤分得新臺幣140 萬元│
│    │      │        │            │            │      │                │。                  │
├──┼───┼────┼──────┼──────┼───┼────────┼──────────┤
│ 5  │丁○○│98年5 月│同上        │利用上開鐵門│辛○○│神像木雕2 尊、聚│因丁○○發現被害人洪│
│    │甲○○│13日下午│            │已遭毀壞之情│      │寶盆、銅壺、都彭│天贈尚未返回上開住處│
│    │庚○○│4時 許至│            │狀進入行竊。│      │打火機1個 、古董│，便與甲○○、庚○○│
│    │己○○│晚上6 時│            │            │      │、茶壺7隻 、金屬│等人，邀集有竊盜共同│
│    │      │許      │            │            │      │製煙斗5支 、象牙│犯意之己○○前往洪天│
│    │      │        │            │            │      │製煙斗1支 、礦石│贈住處內行竊及搬運左│
│    │      │        │            │            │      │3 塊、達摩木雕1 │列物品。由庚○○控制│
│    │      │        │            │            │      │尊、玉器1 只、帽│停車場出入口之鐵捲門│
│    │      │        │            │            │      │子1 頂等物品    │，再由甲○○負責攔停│
│    │      │        │            │            │      │                │彭昌陵所駕駛之車號  │
│    │      │        │            │            │      │                │163-XR號計程車駛入地│
│    │      │        │            │            │      │                │下停車場內，4 人將贓│
│    │      │        │            │            │      │                │物搬運上車後離去。  │
└──┴───┴────┴──────┴──────┴───┴────────┴──────────┘
附錄論罪科刑法條：
中華民國刑法第321 條
犯竊盜罪而有左列情形之一者，處6月以上、5年以下有期徒刑：
一、於夜間侵入住宅或有人居住之建築物、船艦或隱匿其內而犯
    之者。
二、毀越門扇、牆垣或其他安全設備而犯之者。
三、攜帶兇器而犯之者。
四、結夥三人以上而犯之者。
五、乘火災、水災或其他災害之際而犯之者。
六、在車站或埠頭而犯之者。
前項之未遂犯罰之。
中華民國刑法第320條
意圖為自己或第三人不法之所有，而竊取他人之動產者，為竊盜罪
，處 5 年以下有期徒刑、拘役或 5 百元以下罰金。
意圖為自己或第三人不法之利益，而竊佔他人之不動產者，依前項
之規定處斷。
前二項之未遂犯罰之。
中華民國刑法第349條
收受贓物者，處 3 年以下有期徒刑、拘役或 5 百元以下罰金。
搬運、寄藏、故買贓物或為牙保者，處5年以下有期徒刑、拘役
或科或併科 1 千元以下罰金。
因贓物變得之財物，以贓物論。


司法院資訊處製作；財團法人民間司法改革基金會備份。
